【裁判字號】    97,訴,198
【裁判日期】    970423
【裁判案由】    偽造文書等
【裁判全文】
臺灣桃園地方法院刑事判決               97年度訴字第198號
公  訴  人  臺灣桃園地方法院檢察署檢察官
被      告  甲○○
                    2樓之1
選任辯護人  許明桐律師
被      告  乙○○
上列被告因偽造文書等案件，經檢察官提起公訴（96年度偵字第
3118號），被告於本院通常程序審理中自白犯罪，本院改依簡式
審判程序審理，檢察官聲請協商判決，經本院為協商判決如下：
    主  文
甲○○、乙○○共同行使偽造公文書，足以生損害於公眾及他人
，各處有期徒刑壹年，減為有期徒刑陸月，均緩刑參年。附表所
示之物沒收。
    事實及理由
一、甲○○因缺乏工作資歷，為能順利向銀行貸款，而於民國94
    年1 月初某日，經由堂妹廖智惠介紹至乙○○任職之投資理
    財公司處理貸款事宜。乙○○、甲○○均明知甲○○欲申辦
    貸款作為投資使用，但缺乏缺工作資歷以供評核財力信用，
    為謀順利向銀行申辦貸款，竟與鍾陳福（此部分應由檢察官
    另案偵查）基於行使偽造公文書、私文書、特種文書及詐欺
    取財之犯意聯絡，約定鍾陳福可獲取貸款金額百分之8 之報
    酬，由鍾陳福另委請韓玉潔（此部分應由檢察官另案偵查）
    取得來源不詳偽造之特種文書即甲○○在「誼達行」任職之
    員工職務證明書（上有偽造之「誼達行印」、「謝明璋」印
    文各1 枚）、偽造之私文書即甲○○於「誼達行」之92年度
    薪資收入各類所得扣繳暨免扣繳憑單、偽造之公文書即財政
    部臺灣省中區國稅局92年度綜合所得稅各類所得資料清單（
    上有偽造之「財政部臺灣省中區國稅局服務科全功能服務櫃
    93年11月30號」印文1 枚）等財力證明文件後，交由乙○○
    透過不詳之成年人填寫安泰商業銀行信用貸款申請書，於94
    年1 月7 日，在臺南市○○路52號安泰商業銀行信貸行銷部
    臺南分部，以甲○○名義，連同上開偽造之財力證明文件向
    安泰商業銀行行使，以申辦信用貸款新臺幣（下同）40萬元
    ，致安泰銀行陷於錯誤，誤認甲○○確實任職於「誼達行」
    且有清償高額借款之能力，隨即於94年1 月12日核貸後，將
    款項20萬元撥至甲○○指定之安泰商業銀行帳戶內，足生損
    害於「誼達行」、謝明璋及財政部國稅局對於稅務資料管理
    及安泰商業銀行信用放款之正確性。
二、證據：
    (一)被告甲○○、乙○○之自白。
    (二)證人鍾陳福、韓玉潔之證述。
    (三)安泰商業銀行信用貸款申請書。
    (四)偽造之「誼達行」員工職務證明書、偽造之「誼達行」92
      年度各類所得扣繳暨免扣繳憑單、偽造之財政部臺灣省中
      區國稅局92年度綜合所得稅各類所得資料清單（卷內均為
      影本）。
    (五)財政部臺灣省北區國稅局新竹市分局北區國稅竹市二字第
      0951017646號函附甲○○之92年度、93年度綜合所得稅各
      類所得資料清單。
三、本件經檢察官與被告甲○○、乙○○於審判外達成協商之合
    意且被告均已認罪，其合意內容為：被告甲○○、乙○○願
    受科刑範圍為有期徒刑1 年之宣告，再依中華民國96年罪犯
    減刑條例第2 條第1 項第3 款規定減其刑期2 分之1 ，為有
    期徒刑6 月，緩刑3 年。經查前述協商合意並無刑事訴訟法
    第455 條之4 第1 項所列情形之一，檢察官聲請改依協商程
    序而為判決，本院爰不經言詞辯論，於協商合意範圍內為協
    商判決。
四、附記事項：
  (一)被告2 人行為後，中華民國96年罪犯減刑條例於96年7 月16
    日起施行，被告2 人係在96年4 月24日以前為上開犯行，並
    無該條例所定不得減刑之情形，故得依該條例第2 條第1 項
    第3 款，減其刑期2 分之1 。
  (二)被告甲○○向安泰商業銀行申請貸款所用之偽造「誼達行」
    出具之員工職務證明書、「誼達行」出具92年度各類所得扣
    繳暨免扣繳憑單、財政部臺灣省中區國稅局92年度綜合所得
    稅各類所得資料清單等資料，雖係被告2 人犯罪所用之物，
    然既已向安泰商業銀行提出，應歸屬安泰商業銀行所有，並
    非被告2 人或其他共同正犯所有之物，自不依刑法第38條第
    1 項第2 款諭知沒收，然附表所示偽造之印文，不問是否屬
    於被告2 人所有，仍均應依刑法第219 條之規定，併予宣告
    沒收。
  (三)被告乙○○於93年至95年間另涉犯銀行法第125 條第1 項後
    段之非銀行經營收受存款業務及刑法第339 條之詐欺罪嫌，
    經臺灣臺中地方法院檢察署檢察官偵查起訴，現由臺灣臺中
    地方法院以97年度重訴字第1290號案件審理中，惟本件被告
    乙○○所為詐欺取財犯行，與該案所涉詐欺取財犯行之犯罪
    事實、行為態樣均有所不同，難認係基於概括犯意為之，故
    本案與該案並無任何裁判上一罪關係。
五、協商判決除有刑事訴訟法第455 條之4 第1 項第1 款於本訊
    問程序終結前，被告撤銷協商合意或檢察官撤回協商聲請者
    ；第2 款被告協商之意思非出於自由意志者；第4 款被告所
    犯之罪非第455 條之2 第1 項所定得以協商判決者；第6 款
    被告有其他較重之裁判上一罪之犯罪事實者；第7 款法院認
    應諭知免刑或免訴、不受理者情形之一，及違反同條第2 項
    「法院應於協商合意範圍內為判決；法院為協商判決所科之
    刑，以宣告緩刑或2 年以下有期徒刑、拘役或罰金為限」之
    規定者外，不得上訴。
六、應適用之法條：刑事訴訟法第455 條之4 第2 項、第455 條
    之8 ，修正後刑法第2 條第1 項前段、修正前刑法第28條、
    刑法第216 條、第210 條、第211 條、第212 條、第339 條
    第1 項、第219 條、修正前刑法第55條、修正後刑法第74條
    第1 項第1 款，修正前罰金罰鍰提高標準條例第2 條，刑法
    施行法第1 條之1 第1 項、第2 項前段，中華民國96年罪犯
    減刑條例第2 條第1 項第3 款、第7 條。
七、如有前述例外得上訴之情形，又不服本件判決，得自收受判
    決送達之日起10日內，向本院提出上訴書狀，上訴於第二審
    法院。
八、本案經檢察官徐文豪到庭執行職務。
中   華   民   國    97    年     4     月    23      日
                    臺灣桃園地方法院刑事第四庭
                              法  官    蘇昭蓉
以上正本證明與原本無異。
如有前述例外得上訴之情形，又不服本件判決，得自收受判決送
達之日起10日內，向本院提出上訴書狀，上訴於第二審法院。
                              書記官    黃俊燁
中    華    民    國    97    年    4     月    23    日
附錄本案論罪科刑法條：
中華民國刑法第216條、第210條、第211條、第212條、第339條
中華民國刑法第216條
（行使偽造變造或登載不實之文書罪）
行使第 210 條至第 215 條之文書者，依偽造、變造文書或登載不實
事項或使登載不實事項之規定處斷。
中華民國刑法第210條
（偽造變造私文書罪）
偽造、變造私文書，足以生損害於公眾或他人者，處 5 年以下有期徒刑。
中華民國刑法第211條
（偽造變造公文書罪）
偽造、變造公文書，足以生損害於公眾或他人者，處 1 年以上 7 年以下有
期徒刑。
中華民國刑法第212條
（偽造變造特種文書罪）
偽造、變造護照、旅券、免許證、特許證及關於品行、能力服務或其他相
類之證書、介紹書，足以生損害於公眾或他人者，處 1 年以下有期徒刑、
拘役或 3 百元以下罰金。
中華民國刑法第339條
（普通詐欺罪）
意圖為自己或第三人不法之所有，以詐術使人將本人或第三人之物交付者
，處 5 年以下有期徒刑、拘役或科或併科 1 千元以下罰金。
以前項方法得財產上不法之利益或使第三人得之者，亦同。
前二項之未遂犯罰之。
附表：
(一)未扣案「誼達行」員工職務證明書上偽造之「誼達行印」、「
  謝明璋」印文各1枚。
(二)未扣案之財政部臺灣省中區國稅局92年度綜合所得稅各類所得
  資料清單上偽造之「財政部臺灣省中區國稅局服務科全功能服
  務櫃93年11月30號」印文1 枚。


司法院資訊處製作；財團法人民間司法改革基金會備份。
